臺灣屏東地方法院民事裁定
111年度消債更字第38號
聲  請  人  
即 債務 人  李素彬  

代  理  人  陳柏乾律師
上列當事人因消費者債務清理事件聲請更生，本院裁定如下：
    主  文
債務人李素彬自民國111年10月11日中午12時起開始更生程序。
命司法事務官進行本件更生程序。
    理  由
一、按債務清理之協商或調解成立者，債務人不得聲請更生或清
    算。但因不可歸責於己之事由，致履行有困難者，不在此限
    。消費者債務清理條例第151 條第7 項定有明文。次按，債
    務人不能清償債務或有不能清償之虞，且無擔保或無優先權
    之本金及利息債務總額未逾新臺幣（下同）1,200 萬元者，
    於法院裁定開始清算程序或宣告破產前，得向法院聲請更生
    ，觀諸同條例第3 條、第42條第1 項規定自明。又法院開始
    更生程序之裁定，應載明其年、月、日、時，並即時發生效
    力。法院開始更生或清算程序後，得命司法事務官進行更生
    或清算程序，必要時得選任律師、會計師或其他適當之自然
    人或法人一人為監督人或管理人，復為同條例第45條第1 項
    、第16條所明定。
二、本件聲請意旨略以：聲請人積欠債務達4,286,186元，有不
    能清償之情事，又聲請人雖於民國111年1月間，與各債權銀
    行調解成立，約定自111年1月起，分120期、利率4％，每月
    清償6,047元，惟因協商款未包含資產管理公司債務，終致
    無法負擔而毀諾。又聲請人之無擔保或無優先權之債務總額
    未逾1,200萬元，復未經法院裁定開始清算程序或宣告破產
    ，爰聲請准予裁定更生等語。
三、聲請人所主張之上開之事實，業據其提出與其所述相符之財
    產及收入狀況說明書、債權人清冊、財團法人金融聯合徵信
    中心當事人查詢個人資料（信用報告）回覆書、財政部高雄
    國稅局108至109年度綜合所得稅各類所得資料清單、全國財
    產稅總歸戶財產查詢清單、勞工保險被保險人投保資料表及
    本院調解筆錄等件為證。經查：
㈠、聲請人於111年4月毀諾，有債權人中國信託商業銀行股份有
    限公司陳報狀在卷可稽，又聲請人除積欠金融機構債務2,98
    4,936元外，聲請人尚積欠資產管理公司債務，即滙誠第二
    資產管理股份有限公司467,832元、滙誠第一資產管理股份
    有限公司477,378元、新加坡商艾星國際有限公司台灣分公
    司387,171元，合計1,332,381元，業據聲請人記載於債權人
    清冊，則依消債條例第47條第5項規定，債權人清冊已記載
    之債權人，視為其已於申報債權期間之首日為與清冊記載同
    一內容債權之申報，堪認聲請人尚有資產管理公司債務屬實
    。本院審酌其積欠資產管理公司債務已達1,332,381元，且
    未納入協商款，堪認其因協商款未包含資產管理公司債務而
    毀諾為非可歸責於聲請人，故聲請人提出本件聲請，於法有
    據。
㈡、關於聲請人現在收入部分，聲請人現於屏東縣長治鄉德協國
    小擔任短期代理老師，其111年2月至同年4月之薪資分別為1
    8,521元、31,223元、35,383元，有屏東縣長治鄉德協國小
    短代教師薪資、鐘點費應領清冊可參，爰以聲請人提出共3
    個月之薪資平均計算，聲請人所得平均為28,376元【計算式
    ：（18,521＋31,223＋35,383）÷3＝28,376，小數點以下四捨
    五入】，另其每月領有租金補助3,600元，業據聲請人陳明
    在卷，應予列計，則聲請人現在每月所得應為31,976元（計
    算式：28,376＋3,600＝31,976）。至聲請人現在支出部分，
    聲請人主張其每月必要支出17,076元，雖未提出全部單據供
    本院審酌，惟與依消債條例第64條之2第1項規定，以111年
    衛生福利部公告臺灣省每人每月最低生活費之1.2倍計算之
    數額17,076元相符，應屬確實。
㈢、基上，聲請人既因不可歸責於己之事由，致履行上開協議顯
    有重大困難，且聲請人每月收入扣除必要支出費用後僅餘14
    ,900元（計算式：31,976－17,076＝14,900）。至聲請人名下
    固有中華郵政股份有限公司之保單，有上開公司保險要保書
    可考，惟本院審酌上開保單未解約前尚無法用以清償。而聲
    請人積欠之無擔保及無優先權債務已達4,317,317元，有前
    置調解金融機構無擔保債務還款分配表及債權人清冊可考，
    堪認聲請人確有不能清償債務或有不能清償之虞之情形，而
    有更生之原因。此外，復查無聲請人有消費者債務清理條例
    第6條第3項、第8條或第46條各款所定駁回更生聲請之事由
    存在，則聲請人聲請更生，應屬有據。
四、綜上，聲請人聲請更生，為有理由，依首開法條規定，爰裁
    定如主文第一項所示，並命司法事務官進行本件更生程序。
中　　華　　民　　國　　111 　年　　10　　月　　11　　日
                  民事庭  法　官　曾吉雄
上為正本係照原本作成。
不得抗告。
中　　華　　民　　國　　111 　年　　10　　月　　11　　日
　                        書記官　鄭美雀